臺灣臺北地方法院刑事判決　　　　　　　93年度易字第1381號
公　訴　人　臺灣臺北地方法院檢察署檢察官
被　　　告　乙○○
上列被告因竊盜案件，經檢察官提起公訴（九十三年度偵字第一
六一三六號），嗣於本院準備程序進行中，被告就被訴事實為有
罪之陳述，經本院合議庭裁定由受命法官獨任進行簡式審判程序
，本院判決如下：
    主  文
乙○○共同竊盜，累犯，處有期徒刑月，如易科罰金，以佰
元折算壹日。
    事  實
一、乙○○前於民國七十九年三月間，因犯重傷害罪，經臺灣高
    等法院於八十年七月三十日判處有期徒刑三年，並依八十年
    罪犯減刑條例減其宣告刑為有期徒刑一年六月確定；嗣於八
    十年四月至九月間，因違反麻醉藥品管制條例及槍砲彈藥刀
    械管制條例案件，經臺灣板橋地方法院於八十一年七月二十
    八日分別判處有期徒刑三月及二月確定；復於八十年九月間
    ，因犯強盜罪，經臺灣高等法院於八十一年八月十九日判處
    有期徒刑三年確定，上開四罪，經臺灣板橋地方法院於八十
    一年十一月三十日裁定應執行有期徒刑四年七月確定，於八
    十一年三月九日送監執行。又於八十一年間，因違反麻醉藥
    品管制條例案件，經臺灣板橋地方法院於八十二年一月十二
    日判處有期徒刑六月確定，應於八十五年七月二十三日接續
    執行，並於八十三年三月二十四日縮短刑期假釋，刑期應至
    八十六年一月二十二日始屆滿。於八十四年間，因違反麻醉
    藥品管理條例及藥事法案件，經臺灣板橋地方法院於八十五
    年八月二十八日分別判處八月及一年確定，於八十五年間因
    違反麻醉藥品管制條例案件及犯收受贓物罪，亦經臺灣板橋
    地方法院分別判處有期徒刑四月及二月確定，上開違反麻醉
    藥品管理條例、藥事法案件及犯收受贓物罪等四罪，經臺灣
    板橋地方法院於八十六年十二月十九日裁定應執行有期徒刑
    二年確定，於八十五年十二月十九日送監執行。而前開假釋
    因八十四、八十五年間違反麻醉藥品管理條例及藥事法案件
    及犯收受贓物罪等四罪，經撤銷假釋，撤銷後應再執行有期
    徒刑二年九月十三日，並自八十六年十一月二十七日接續執
    行，惟於八十七年十二月十七日因縮短刑期假釋出獄，刑期
    應至九十年二月一日始屆滿。於八十八年八月十日又因違反
    毒品危害防制條例案件，經臺灣板橋地方法院於八十八年十
    二月二十九日判處有期徒刑六月，前揭假釋因八十八年間違
    反毒品危害防制條例案件，又經撤銷假釋，撤銷後應執行殘
    刑有期徒刑二年一月十五日，於八十九年二月二十九日入監
    執行殘刑及接續執行有期徒刑徒刑六月，甫於九十一年八月
    十三日縮刑期滿執行完畢。詎仍不知悔改，竟與甲○○（另
    行審結）共同基於意圖為自己不法所有及無故侵入他人建築
    物之犯意聯絡，於九十三年九月四日上午九時許，乘丙○○
    經營之沖天炮海產店內無人之際，一同進入其位於臺北縣新
    店市○○路一七五號非供人居住之沖天炮海產店內，徒手竊
    取三五香菸、卡地爾香菸及登喜路香菸等名牌香菸二十條、
    硬幣新臺幣（下同）八千元及洋酒十一瓶等財物，得手後即
    逃逸無蹤，並旋即將洋酒及部分香菸變賣現金花用，部分香
    菸藏匿在臺北縣新店市○○街十二巷三號乙○○住處內。迄
    於九十三年九月六日，在臺北縣新店市○○路三三一號二樓
    網路咖啡店內，經警循線查獲，並在上開乙○○住處內扣得
    三五香菸八包、卡地爾香菸十六包及登喜路香菸二十二包及
    現金六百元。
二、案經丙○○訴由臺北縣政府警察局新店分局報告臺灣臺北地
    方法院檢察署檢察官偵查起訴。
    理  由
一、前揭犯罪事實，業據被告乙○○於警詢及本院審理中坦承不
    諱，核與告訴人即沖天炮海產店負責人丙○○於警詢指述情
    節相符，復經共同被告甲○○於警詢、偵查及本院準備程序
    中供證屬實，並有錄影帶翻拍照片影本六幀、被害人領回失
    物所立之臺北縣政府警察局贓證物認領保管單乙紙及臺北縣
    政府警察局新店分局扣押物品目錄表乙紙在卷可佐，足徵被
    告任意性自白與事實相符，應堪採信，本件事證明確，被告
    犯行堪以認定，應依法論科。
二、核被告所為，係犯刑法第三百二十條第一項之普通竊盜罪、
    第三百零六條第一項之無故侵入他人建築物罪。被告與共同
    被告甲○○二人就上揭犯行，有犯意之聯絡及行為之分擔，
    皆為共同正犯。又被告所犯上開二罪間，有方法結果之牽連
    關係，為牽連犯，依刑法第五十五條之規定，應從一情節較
    重之普通竊盜罪處斷。被告前因犯重傷害罪、強盜罪及違反
    麻醉藥品管制條例、槍砲彈藥刀械管制條例案件，經臺灣高
    等法院、臺灣板橋地方法院於八十、八十一年間分別判處有
    期徒刑一年六月、三年、三月、二月確定，並經臺灣板橋地
    方法院裁定應執行有期徒刑四年七月確定；復因違反麻醉藥
    品管制條例案件，經臺灣板橋地方法院於八十一年間判處有
    期徒刑六月確定；又因違反麻醉藥品管理條例、藥事法案件
    及犯收受贓物罪，經臺灣板橋地方法院於八十四、八十五年
    間分別判處八月、一年、四月及二月確定，並經臺灣板橋地
    方法院裁定應執行有期徒刑二年確定；再因違反毒品危害防
    制條例案件，經臺灣板橋地方法院於八十八年間判處有期徒
    刑六月確定，甫於九十一年八月十三日縮刑期滿執行完畢，
    有臺灣高等法院被告全國前案紀錄表在卷可按，其於有期徒
    刑之執行完畢後，五年內再犯有期徒刑以上之本罪，為累犯
    ，應依刑法第四十七條規定，加重其刑。公訴人雖僅就普通
    竊盜罪之犯行提起公訴，然檢察官就犯罪事實一部起訴者，
    其效力及於全部，本件被告無故侵入他人建築物部分之犯罪
    事實，與前揭論罪科刑之竊盜犯行，有牽連犯之關係，已如
    前述，且告訴人丙○○於九十三年九月六日警詢中亦已就本
    案提出告訴，此有該調查筆錄可參，本院自應就屬於裁判上
    一罪之無故侵入他人建築物部分一併加以裁判。又公訴人原
    起訴被告於前開犯罪時間、地點，亦與共同被告甲○○共同
    竊取臺灣金牌啤酒九箱，然為被告所否認，而被告所涉此部
    分竊盜犯行，雖經告訴人於警詢中指述在卷，惟依告訴人於
    警詢中所為證言觀之，其並未目睹遭竊之情形，況依卷內現
    存資料，亦無其他積極事證足認被告確曾共同竊得系爭臺灣
    財物，是自難僅憑告訴人片面之指訴遽認被告確有系爭財物
    之竊盜犯行，惟公訴人業已當庭減縮起訴書此部分犯罪事實
    ，本院將公訴人前開減縮更正後之犯罪事實，告知被告知悉
    後進行審理，自無庸不另為無罪之諭知，合先敘明。爰審酌
    被告有如事實欄所載之前科，竟猶不思悔悟，因一時貪念，
    再為本件竊盜犯行，惡性非輕，惟犯罪所得財物價值不多，
    且犯後坦承犯行，態度尚佳，及其犯罪之動機、目的、手段
    、情節等一切情狀，量處如主文所示之刑，並諭知易科罰金
    之折算標準，以資懲儆。又原扣案之三五香菸八包、卡地爾
    香菸十六包、登喜路香菸二十二包及現金六百元業已發還被
    害人丙○○，爰不另為沒收之諭知，併予敘明。
據上論斷，應依刑事訴訟法第二百七十三條之一第一項、第二百
九十九條第一項前段，刑法第二十八條、刑法第三百二十條第一
項、第三百零六條第一項、第五十五條、第四十七條、第四十一
條第一項前段，罰金罰鍰提高標準條例第一條前段、第二條，判
決如主文。
本案經檢察官李建論到庭執行職務
中　　華　　民　　國　九十四　年　　六　　月　三十　　日
                臺灣臺北地方法院刑事第二庭
                                法      官  雷淑雯
上正本證明與原本無異
如不服本判決，應於判決送達後十日內向本院提出上訴狀（應抄
附繕本）。告訴人或被害人如對於本判決不服者，應具備理由請
求檢察官上訴，其上訴期間之計算係以檢察官收受判決正本之日
期為準。
                                書  記  官  林碧華
中　　華　　民　　國　九十四　年　　六　　月　三十　　日
附錄本案論罪法條
中華民國刑法第三百二十條
意圖為自己或第三人不法之所有，而竊取他人之動產者，為竊盜
罪，處五年以下有期徒刑、拘役或五百元以下罰金。
意圖為自己或第三人不法之利益，而竊佔他人之不動產者，依前
項之規定處斷。前二項之未遂犯罰之。
中華民國刑法第三百零六條第一項
無故侵入他人住宅、建築物或附連圍繞之土地或船艦者，處一年
以下有期徒刑、拘役或三百元以下罰金。
